Register of the Jacques Leprette papers
Hoover Institution Archives
- Speeches and Writings, 1944-2003
  - "La conduite des crises," lecture, Centre des Hautes Études Militaires, Paris, France, 1976 March 18 (Box-folder 25: 8)
    Correspondence, notes, and report
  - Lecture to military attachés, École Militaire, Paris, France, 1976 April 7 (Box-folder 25: 9)
    Correspondence and notes
  - "Marcel Proust et la vraie vie," lecture, Columbia University, New York City, 1978 April 26
    - Notes (Box-folder 25: 10)
    - Holograph (Box-folder 25: 11)
    - Typescript and correspondence (Box-folder 25: 12)
  - "Journal de la participation française à la Force Intérimaire des Nations Unies au Sud-Liban,", 1989 August (Box-folder 25: 13)
  - "Défense et diplomatie," lecture, École Supérieure de Guerre, Paris, France, 1979 January 8 (Box-folder 25: 14)
  - "Between Crisis and Order," speech, Chamber of Commerce, New York City, 1979 May 9 (Box-folder 25: 15)
    Correspondence and typescript
  - "Article 28," La charte des Nations Unies, circa 1982 (Box-folder 25: 16)
  - "Chronologie de la négociation du Groupe de Contact sur la Namibie (1977-1981),", circa 1982 (Box-folder 26: 1)
    Clippings and typescript
  - Speech on European Community enlargement, La Hulpe, Belgium, 1982 July 21 (Box-folder 26: 2)
  - "L'action diplomatique dans le domaine des relations multilatérales," Les affaires étrangères et le corps diplomatique français, 1984 (Box-folder 26: 3)
  - "A propos du rapport Bertrand," Annuaire français de droit international, 1985
    - Typescript (Box-folder 26: 4)
    - Proofs and printed copy (Box-folder 26: 5)
  - "La mission permanente et la participation aux organes," speech, La France aux Nations Unies conference, 1985 March 26
    - Correspondence (Box-folder 26: 6)
    - Notes (Box-folder 26: 7)
    - Typescript and printed copy (Box-folder 26: 8)
  - "La Communauté Économique Européenne et les pays du Pacifique," speech, Institut du Pacifique, Paris, France, 1985 April 24 (Box-folder 26: 9)
    Holograph and typescript
  - "Évolution des structures et action des Nations Unies dans le domaine économique," speech, Les Nations Unies et le droit international économique conference, Nice, France, 1985 30 May - June 1 (Box-folder 26: 10)
  - "L'ONU, pour quoi faire?" Le Monde, 1985 June 25
    - Correspondence (Box-folder 26: 11)
    - Clipping (Box-folder 26: 12)
    - Holograph (Box-folder 26: 13)
    - Typescript (Box-folder 26: 14)
    - Printed copy (Box-folder 26: 15)
  - "Défense: Université," lecture, Strasbourg University, Strasbourg, France, 1985 September (Box-folder 26: 16)
  - "Réflexions sur le concept d'efficacité dans le système des Nations Unies," speech, L'Adaptation des structures et méthodes des Nations Unies conference, The Hague, Netherlands, 1985 November 4-6
    - Holograph and typescript (Box-folder 26: 17)
    - Printed copy (Box-folder 26: 18)
  - "Peut-on apprendre à 159 états à vivre ensemble?" Géopolitique, 1986 Spring
    - Correspondence (Box-folder 27: 1)
    - Holograph (Box-folder 27: 2)
    - Typescript (Box-folder 27: 3)
    - Printed copy (Box-folder 27: 4)
  - "Un remède au chômage," Le Monde, 1986 May 16
    - Correspondence (Box-folder 27: 5)
    - Clippings (Box-folder 27: 6)
    - Typescript (Box-folder 27: 7)
    - Printed copy (Box-folder 27: 8)
  - "Buts et stratégies des pays de l'Europe occidentale aux Nations Unies," speech, Making the United Nations Work: Initiatives for the Industrial Democracies conference, Bonn, West Germany, 1986 October 6
    - Correspondence and program (Box-folder 27: 9)
    - Typescript (Box-folder 27: 10)
  - "La solution du réalisme," Le Figaro, 1986 October 28
    - Correspondence (Box-folder 27: 11)
    - Clippings (Box-folder 27: 12)
    - Holograph (Box-folder 27: 13)
    - Typescript (Box-folder 27: 14)
    - Printed copy (Box-folder 27: 15)
  - "Coopération multilatérale francophone," speech, Paris, France, 1986 December 12 (Box-folder 27: 16)
  - Interview, La francophonie en direct, vol. 2, 1987 (Box-folder 27: 17)
  - "D'un sommet à l'autre," lecture, Sorbonne University, Paris, France, 1987 March 3 (Box-folder 27: 18)
    Notes and printed copy
  - "Comment se prononce-t-on au Conseil de Sécurité?" lecture, Strasbourg University, Strasbourg, France, 1987 May 21-23
    - Typescript (Box-folder 27: 19)
    - Printed copy (Box-folder 27: 20)
  - "1992: un nouvel élan pour l"Europe," speech, cercle Périclès, Paris, France, 1987 June 17 (Box-folder 27: 21)
    Correspondence, clipping, and notes
  - "D'un sommet à l'autre,", 1987 July 7 (Box-folder 27: 22)
  - "Comment construit-on l'Europe des Douze?" Revue du Marché Commun, 1987 August-September
    - Correspondence (Box-folder 28: 1)
    - Holograph (Box-folder 28: 2)
    - Typescript (Box-folder 28: 3)
    - Printed copy (Box-folder 28: 4)
  - "Les aspects politiques de l'Alliance, tensions et problèmes actuels: perspectives d'avenir," lecture, École de Guerre, Paris, France, 1987 October 22 (Box-folder 28: 5)
  - "Où en sera l'Europe en 1992?" speech, Maison de l'Europe de Paris, Paris, France, 1987 November 12 (Box-folder 28: 6)
  - "D'un sommet à l'autre de l'espace francophone,", 1987 December (Box-folder 28: 7)
    Proofs and printed copy
  - "De Paris à Québec," speech, L'Après Québec: quelle stratégie pour la francophonie? conference, Nice, France, 1987 December 18 (Box-folder 28: 8)
  - "Le Conseil de Sécurité et la résolution 377/A (1950)," Annuaire français de droit international, 1988 (Box-folder 28: 9)
  - "De New York à Bruxelles, diplomatie institutionelle," speech, La diplomatie nouvelle conference, Nice, 1988 March 16 (Box-folder 28: 10)
  - "Stratégie pour l"Europe de demain," speech, Rabat, Morocco, 1988 May 3 (Box-folder 28: 11)
  - "Vers l'Europe de 1992," speech, L'Institut de l'Expansion, Paris, 1988 May 27 (Box-folder 28: 12)
  - "Europe de 92," speech, Brussels, Belgium, 1988 October 14 (Box-folder 28: 13)
  - "Les atouts de la France," speech, Association des Auditeurs de l'Institut des Hautes Études de Dépfense Nationale, Paris, France, 1988 November 9 (Box-folder 28: 14)
  - "La FINUL," speech, L'Année internationale de la paix conference, Geneva, Switzerland, 1988 December 1-3
    - Correspondence and proofs (Box-folder 28: 15)
    - Printed copy (Box-folder 28: 16)
  - "ONU: le retour en grâce," Le Figaro, 1988 December 6
    - Notes (Box-folder 28: 17)
    - Printed copy (Box-folder 28: 18)
  - "L'Europe et son destin," Politique étrangère, 1988 Winter
    - Correspondence (Box-folder 28: 19)
    - Holograph (Box-folder 28: 20)
    - Typescript (Box-folder 28: 21)
    - Proofs (Box-folder 28: 22)
    - Printed copy (Box-folder 28: 23)
  - "Stratégie française,", circa 1989 (Box-folder 29: 1)
  - "D'un sommet à l'autre," Francophonie scientifique: le tournant, 1989 (Box-folder 29: 2)
  - "L'efficacité du Conseil de sécurité," Guy Ladreit de Lacharrière et la politique juridique extérieure de la France, 1989 (Box-folder 29: 3)
  - "L'Europe au tournant de son destin," Politique étrangère, 1989 January (Box-folder 29: 4)
  - "Le troisième millénaire, c'est l'Europe," Bulletin d'informations générales du Centre d'Information Civique, 1989 second quarter (Box-folder 29: 5)
  - "Former les négociateurs de demain,", 1989 September (Box-folder 29: 6)
  - "La France et la Commission des droits de l'homme," Droit international et droits de l'homme conference, 1989 October 13 (Box-folder 29: 7)
  - "Les relations est-ouest et l'influence personnelle des dirigeants," speech, Rotary Club, Versailles, France
    - Correspondence (Box-folder 29: 8)
    - Clipping (Box-folder 29: 9)
    - Holograph (Box-folder 29: 10)
    - Typescript (Box-folder 29: 11)
  - "Paris, un nouveau carrefour du dialogue et de la négociation," Quai Branly, concours pour le Centre de conférences internationales de Paris, 1990 (Box-folder 29: 12)
  - "L'idée fédérale et la Communauté,", 1990 February
    - Clippings (Box-folder 30: 1)
    - Holograph drafts (Box-folder 30: 2)
    - Typescript (Box-folder 30: 3)
  - "De Gaulle et les États-Unis," speech, De Gaulle en son siècle conference, Paris, France, 1990 November 19-24 (Box-folder 30: 4)
  - L'Europe, absente ou présente," Enjeux du Monde, 1991
    - Holograph (Box-folder 30: 5)
    - Typescript (Box-folder 30: 6)
    - Printed copy (Box-folder 30: 7)
  - "La présidence du Conseil de sécurité des Nations Unies," speech, Casablanca, Morocco, 1991 April 22-24
    - Holograph (Box-folder 30: 8)
    - Typescript (Box-folder 30: 9)
    - Printed copy (Box-folder 30: 10)
  - "Le premier sommet des pays ayant en commun l'usage du français: un regard en arrière,", 1991 November (Box-folder 30: 11)
  - "Diplomates et casques bleus," Les cahiers de MARS, no. 134, 1992 (Box-folder 30: 12)
  - "La coopération économique multilatérale dans le cadre de la francophonie," Institut du Droit de l'Économie Internationale et du Développement, Université René Descartes, Malakoff, France, 1992 January 16 (Box-folder 30: 13)
    Correspondence, newsletter, and notes
  - "Une stratégie pour les temps nouveaux," La Lettre de l'IPSE, 1992 January-February (Box-folder 30: 14)
    Holograph and printed copy
  - "Maastricht: faut-il sauter le pas?" Bulletin d'Informations Générales du Centre d'Information Civique, no. 106, 1992 second quarter
    - Holograph (Box-folder 31: 1)
    - Printed copy (Box-folder 31: 2)
  - "Au-delà de Maastricht," speech, Rotary Club, Cannes, France, 1992 June 11 (Box-folder 31: 3)
  - "Retour à quelques réalités,", 1992 September 9 (Box-folder 31: 4)
  - "L'histoire en devenir," Le Figaro, 1992 September 9 (Box-folder 31: 5)
  - "Le Service de Liaison Interministérielle pour l'Information (SLII) de 1964 à 1966," speech, De Gaulle et les Médias conference, Paris, France, 1992 November 19-21 (Box-folder 31: 6)
  - "Le Conseil de l'Europe," lecture, University of Mans, Mans, France, circa 1993 (Box-folder 31: 7)
  - "Lucien Outers,", 1993 April (Box-folder 31: 8)
    Correspondence and holograph
  - "Louis XVI et l'Amérique," Le Figaro, 1993 April 12 (Box-folder 31: 9)
  - "L'Europe des réalités," Bulletin d'informations générales du Centre d'Information Civique, 1993 fourth quarter
    - Holograph (Box-folder 31: 10)
    - Printed copy (Box-folder 31: 11)
  - "Comment a débuté la construction européenne: une naissance à Saint James's Palace," La lettre de L'UOIF (Union des organisations internationales non gouvernementales établies en France), 1993 December (Box-folder 31: 12)
  - Une clef pour l'Europe, 1994
    - Research materials
      - Clippings, 1988-1993 (Box-folder 31: 13-18)
      - Maps, 1991-1993 (Box-folder 32: 1)
      - Pamphlets, reports, and serial issues, 1949-1993 (Box-folder 32: 2-5)
    - Correspondence
      - General
        - 1991 (Box-folder 33: 1)
        - 1992 (Box-folder 33: 2)
        - 1993 (Box-folder 33: 3)
        - 1994 (Box-folder 33: 4)
        - 1995 (Box-folder 33: 5-6)
        - 1996 (Box-folder 33: 7)
        - 1997 (Box-folder 33: 8)
        - 1998 (Box-folder 33: 9)
      - Peyrefitte, Alain, 1991-1993 (Box-folder 33: 10)
      - Vandeveld, Jan
        - 1993 (Box-folder 33: 11)
        - 1994 (Box-folder 33: 12)
        - 1995-1999 (Box-folder 34: 1)
    - Notes, undated (Box-folder 34: 2)
    - Holograph fragments, undated (Box-folder 34: 3)
    - Typescript drafts
      - 1991 (Box-folder 34: 4-7)
      - 1991 (Box-folder 35: 1-4)
      - 1993 (Box-folder 35: 5-7)
    - Proofs
      - First edition, 1993 (Box-folder 36: 1-6)
      - First edition, 1993 (Box-folder 37: 1-4)
      - Second edition, 1995 (Box-folder 37: 5-6)
      - Second edition, 1995 (Box-folder 38: 1-2)
    - Printed copies
      - First edition, 1994 (Box-folder 38: 3)
      - Second edition, 1996 (Box-folder 38: 4)
    - Publisher's announcement, 1994 (Box-folder 38: 5)
    - Mailing lists, 1994 (Box-folder 38: 6-7)
    - Press notices and reviews
      - 1994 (Box-folder 38: 8-9)
      - 1994 (Box-folder 39: 1-2)
      - 1995 (Box-folder 39: 3-4)
    - Book presentation and prize ceremony materials
      - Académie Diplomatique Internationale, Paris, France, Paris, France, 1994 June 23 (Box-folder 39: 5)
      - Strasbourg, France, 1994 October 26-27 (Box-folder 39: 6)
      - Brussels, Belgium, 1995 March 3 (Box-folder 39: 7)
      - Prix des Ambassadeurs award, Paris, France, 1995 June 14 (Box-folder 39: 8-9)
  - "Le Traité de Maastricht à la loupe," Le Monde, 1994 January 22
    - Notes and holograph (Box-folder 40: 1)
    - Printed copy (Box-folder 40: 2)
  - "Prologue aux futurs équilibres," Enjeux du monde, 1994 March (Box-folder 40: 3)
  - "Prise des décisions au sein des Communautés européennes," speech, Etudiants du Panthéon en Administration Internationale meeting, Versailles, France, 1994 March 31 (Box-folder 40: 4)
  - "Afrique du Sud et Namibie: vertu et profits d'une pédagogie de l'action,", 1994 May 2 (Box-folder 40: 5)
  - "Débats," remarks, Le Chapitre VII de la Charte des Nations Unies conference, Rennes, France, 1994 June 2-4 (Box-folder 40: 6)
  - "Le désordre de Corfou,", 1994 June 26 (Box-folder 40: 7)
  - "L"ONU est-elle en crise?" Bulletin d'informations générales du Centre d'Information Civique, 1994 third quarter (Box-folder 40: 8)
  - Speech, 5th anniversary commemoration, l'Agence Nationale pour les Stages à l'Étranger, Paris, France, 1994 October 12 (Box-folder 40: 9)
  - "La France au Conseil de sécurité," La France et l'Onu depuis 1945, 1995
    - Holograph (Box-folder 40: 10)
    - Typescript (Box-folder 40: 11)
    - Printed copy (Box-folder 40: 12)
  - "Le rôle de la France au Conseil de sécurité comme organe de décision juridique," L'internationalité dans les institutions et le droit: convergences et défis, 1995 (Box-folder 41: 1)
    Correspondence, holograph, typescript, and printed copy
  - "Les Nations Unies au tableau d'honneur: L'Afrique Autrale[ sic]," speech, Académie de la Paix, Monaco, 1995 March 16-18 (Box-folder 41: 2)
  - "Yalta," Espoir, 1995 April
    - Holograph (Box-folder 41: 3)
    - Printed copy (Box-folder 41: 4)
  - "Une clef pour l'Europe de 1995," speech, Maison de l'Europe de Paris, Paris, France, 1995 April 6 (Box-folder 41: 5)
  - "Les 50 ans de l'ONU," Label France, 1995 May (Box-folder 41: 6)
  - "Avenir de l'Europe communautaire," speech, Fondation Singer-Polignac, Paris, France, 1995 December 8 (Box-folder 41: 7)
  - "L'Europe? pour quoi faire?" speech, 1996 (Box-folder 41: 8)
  - "Les pères de l'Europe pensaient-ils à sa défense?" speech, Centre d'études d'histoire de la défense, Paris, France, 1996 March 11
    - Holograph (Box-folder 41: 9)
    - Typescript (Box-folder 41: 10)
    - Newsletter and program (Box-folder 41: 11)
    - Clippings (Box-folder 41: 12)
  - "Les Nations Unies: Une stratégie du succès," speech, Académie de la Paix, Monaco, 1996 April 18-20 (Box-folder 42: 1)
  - "Le Conseil de sécurité comme organe de sécurité collective," Relations internationales, 1996 Summer
    - Holograph (Box-folder 42: 2)
    - Typescript (Box-folder 42: 3)
    - Printed copy (Box-folder 42: 4)
  - L'Angleterre et le continent," Le Figaro, 1996 June 24
    - Holograph (Box-folder 42: 5)
    - Printed copy (Box-folder 42: 6)
  - "Une présidence du Conseil de sécurité des Nations Unies," Revue des sciences morales et politiques
    - Correspondence (Box-folder 42: 7)
    - Holograph and typescript (Box-folder 42: 8)
    - Printed copy (Box-folder 42: 9)
  - "L'Union Européenne est-elle un pilier des N.U.?", 1996 August 27 (Box-folder 42: 10)
  - "Les Affaires étrangères (mai 1968 - juin 1969)," Espoir, 1997 January (Box-folder 42: 11)
  - "Belfort, novembre 1944,", 1997 April (Box-folder 42: 12)
  - "La solution intouchable,", 1997 August (Box-folder 42: 13)
    Clippings, holograph, and typescript
  - René-Jean Dupuy: Un grand diplomate et un grand européen," Revue du Marché Commun et de l'Union Européenne, 1997 September-October (Box-folder 42: 14)
  - "Pouvoir et déraison des mots,", 1997-1998 Winte
    - Holograph (Box-folder 42: 15)
    - Typescript (Box-folder 42: 16)
    - Printed copy (Box-folder 42: 17)
  - "Hommage à René-Jean Dupuy,", 1997 December 4 (Box-folder 42: 18)
  - "Note," tribute to René-Jean Dupuy, circa 1998 (Box-folder 42: 19)
  - "Le memorandum du 17 septembre 1958," Espoir, 1998 October (Box-folder 43: 1)
  - "Hommage à Alain Peyferitte," ENA mensuel, no. 297, 1999 (Box-folder 43: 2)
  - "Une naissance à St. James's Palace,", 1999 March 14 (Box-folder 43: 3)
  - "L'Europe de l'an 2000," speech, École Militaire, Paris, France, 1999 April 2 (Box-folder 43: 4)
  - "Le débat sur le fédéralisme," Le Figaro, 1999 May 27 (Box-folder 43: 5)
  - "Le mauvais coup porté à la Mauritanie," Le Figaro, 1999 August 30 (Box-folder 43: 6)
  - "Les forces des N.U.," radio broadcast, France-Culture, 1999 September 20 (Box-folder 43: 7)
  - "Hommage à Alain Peyferitte," Espoir, 2000 March (Box-folder 43: 8)
  - Review of Joannon, Pierre, John Hume, in Politique étrangère, 2000 (Box-folder 43: 9)
  - Opening and concluding speeches, Comment assurer la sécurité face aux risques du monde actuel? conference, Paris, France, 2000 June 6 (Box-folder 43: 10)
    Printed copy of proceedings including both speeches
  - Review of Peyrefitte, Alain, C'était de Gaulle, v. 3, in Espoir, 2000 June (Box-folder 43: 11)
  - "La médiation en matière diplomatique," Les médiateurs conference, Centre français de droit comparé, Paris, France, 2000 November 17
    - Correspondence (Box-folder 43: 12)
    - Program (Box-folder 43: 13)
    - Holograph (Box-folder 43: 14)
    - Typescript (Box-folder 43: 15)
  - Review of Sabourin, Paul, Le destin du continent européen, 2000-2001
    - Correspondence, holograph, and typescript (Box-folder 43: 16)
    - Printed copy (Box-folder 43: 17)
  - "Notice sur la vie et les travaux de Oscar Cullmann (1902-1999)," speech, Institut de France, Paris, France, 2001 April 24 (Box-folder 44: 1)
  - "Énergie et climat," Positions et médias, no. 14, 2001 June (Box-folder 44: 2)
  - "L'héritage religieux de l'Europe," proposed article for Le Monde, 2001 September 9 (Box-folder 44: 3)
  - Tendances économiques de la presse quotidienne dans le monde, monograph in a series directed by Jacques Leprette and Henri Pigeat, 2002 (Box-folder 44: 4)
  - Liberté de la presse. Le paradoxe français. Monograph in a series directed by Jacques Leprette and Henri Pigeat, 2003 (Box-folder 44: 5)
- Academic Career File, 1939-1948
  Certificates, class materials, clipping, correspondence, course work, entrance examinations, lecture and reading notes, notebooks, printed matter, and thesis, arranged chronologically by name of institution and alphabetically by physical form thereunder
  - École libre des sciences politiques, Paris, France
    - Certificate, 1939 (Box-folder 44: 6)
    - Class materials, circa 1939 (Box-folder 44: 7)
    - Composition, circa 1939 (Box-folder 44: 8)
    - Lecture and reading notes, 1939-1940 (Box-folder 44: 9-10)
    - Lecture and reading notes, 1939-1940 (Box-folder 45: 1-4)
    - Notebooks, 1939-1940 (Box-folder 45: 5-7)
    - Notebooks, 1939-1940 (Box-folder 46: 1-2)
  - Faculté de droit, Algiers, Algeria
    - Clipping, undated (Box-folder 46: 3)
    - Class materials, undated (Box-folder 46: 4)
    - Lecture and reading notes, 1941-1942 (Box-folder 46: 5-8)
  - École nationale d'administration, Paris, France
    - Certificate, 1947 (Box-folder 47: 1)
    - Class materials, 1943-1947 (Box-folder 47: 2-4)
    - Correspondence, 1945-1946 (Box-folder 47: 5)
    - Course work, 1946-1947 (Box-folder 47: 6-7)
    - Entrance examinations, 1945 (Box-folder 47: 8)
    - Lecture and reading notes, 1946-1947 (Box-folder 48: 1-8)
    - Printed matter
      - Clippings
        - General, 1946-1947 (Box-folder 49: 1-2)
        - France, 1945-1946 (Box-folder 49: 3)
        - Germany, 1945-1946 (Box-folder 49: 4)
        - Great Britain, 1946 (Box-folder 49: 5)
        - United States, 1946 (Box-folder 49: 6)
      - Monograph, 1939 (Box-folder 49: 7)
      - Pamphlet, circa 1946 (Box-folder 49: 8)
      - Serial issues, 1945-1946 (Box-folder 49: 9)
  - Faculté de droit, Paris, France
    - Printed matter
      - Clippings, 1948 (Box-folder 49: 10)
      - Maps, 1948 (Box-folder 49: 11)
      - Memorandum, 1946 (Box-folder 49: 12)
      - Report, 1947 (Box-folder 49: 13)
    - Thesis, "Le statut international du territoire libre de Trieste"
      - Correspondence, 1948 (Box-folder 49: 14)
      - Notes, 1948 (Box-folder 49: 15-16)
      - Holograph, 1948 (Box-folder 50: 1)
      - Typescripts
        - Fragments, 1948 (Box-folder 50: 2-3)
        - Drafts, 1948 (Box-folder 50: 4-5)
        - Corrections and revisions, 1948 (Box-folder 50: 6)
- Military Career File, 1935-1945
  Correspondence; message books; notes; orders, passes, ration card, and receipts; poem and short story; printed matter; reports; and training and other instructional records, arranged alphabetically by physical form
  - Correspondence, 1942-1945 (Box-folder 51: 1)
  - Message books, 1945 (Box-folder 51: 2)
  - Notes, 1940-1942 (Box-folder 51: 3)
  - Orders, passes, ration card, and receipts, 1942-1945 (Box-folder 51: 4)
  - Poem and short story, undated (Box-folder 51: 5)
  - Printed matter
    - Clippings, 1940-1942 (Box-folder 51: 6)
    - Monograph, 1935 (Box-folder 51: 7)
    - Pamphlets, 1941-1943 (Box-folder 51: 8)
    - Serial issues
      - Bulletin d'information de la Première Armée Française, nos. 102 and 105, 1945 (Box-folder 51: 9)
      - Les Cahiers français, nos. 45, 47-48, and 53, 1943-1944 (Box-folder 51: 10)
      - La France libre, vol. V, no. 26, and vol. VI, nos. 36 and 41, 1942-1944 (Box-folder 51: 11)
      - La Revue du monde libre, nos. 8-10, 12, and 15, 1943-1944 (Box-folder 52: 1)
    - Transcripts of speeches, 1940 (Box-folder 52: 2)
  - Reports
    - "En Norvège," account of military operations in Norway, circa 1940 (Box-folder 52: 3)
    - Press summaries, 1941 (Box-folder 52: 4)
  - Training and other instructional records
    - Cours de formation islamique de la 19e région
      - Class materials, circa 1940 (Box-folder 52: 5)
      - Map and statistics, circa 1940 (Box-folder 52: 6)
      - Notes, circa 1940 (Box-folder 52: 7)
    - École des Cadres, El Riath, Algeria
      - Class materials, 1941 (Box-folder 52: 8)
      - Lecture outlines, 1942 (Box-folder 52: 9)
      - Notebooks, 1941 (Box-folder 52: 10)
      - Orders and schedules, 1942 (Box-folder 52: 11)
      - Printed matter
        - Pamphlets, 1941-1942 (Box-folder 53: 1-2)
        - Serial issue. Jeunesse France, nos. 33-34, 1942 (Box-folder 53: 3)
      - Program, 1942 (Box-folder 53: 4)
      - Regulations, 1942 (Box-folder 53: 5)
      - Reports, 1941 (Box-folder 53: 6)
      - Songbook, circa 1941 (Box-folder 53: 7)
    - École Élèves Aspirants, Cherchell, Algeria
      - Notes on weapons and tactics, 1943-1944 (Box-folder 53: 8)
      - Pamphlets, 1941 (Box-folder 53: 9)
- Ministère des Affaires Étrangères File, 1946-2000
  Administrative files, chronologies, correspondence, instructions, memoranda, personnel files, printed matter, speeches, transcripts of proceedings, and other materials, arranged chronologically by posting and alphabetically by physical form thereunder
  - Adjoint-administrateur, Direction d'Europe
    - Chronologies, undated (Box-folder 53: 10)
    - Compilations of names of officials and other political data, undated (Box-folder 53: 11)
    - Correspondence, 1946-1948 (Box-folder 53: 12)
    - Notes, 1946-1947 (Box-folder 54: 1)
    - Memoranda and transcripts of proceedings
      - 1947 (Box-folder 54: 2)
      - 1948 (Box-folder 54: 3-4)
      - 1949 (Box-folder 54: 5)
    - Personnel file, 1947-1948 (Box-folder 54: 6)
    - Printed matter, 1946-1949
      - Clippings, 1946-1948 (Box-folder 54: 7)
      - Directory of diplomatic corps, 1949 (Box-folder 54: 8)